最高法院刑事判決                              九十一年度台上字第二九九三號
    上  訴  人  乙○○
右上訴人因甲○○自訴偽造有價證券案件，不服台灣高等法院台中分院中華民國九十
一年三月十三日第二審更審判決（九十年度上更(一)字第三０一號，自訴案號：台灣台
中地方法院八十六年度自字第一二一五號），提起上訴，本院判決如左：
    主  文
上訴駁回。
    理  由
按刑事訴訟法第三百七十七條規定，上訴於第三審法院，非以判決違背法令為理由，
不得為之。是提起第三審上訴，應以原判決違背法令為理由，係屬法定要件。如果上
訴理由狀並未依據卷內訴訟資料，具體指摘原判決不適用何種法則或如何適用不當，
或所指摘原判決違法情事，顯與法律規定得為第三審上訴理由之違法情形，不相適合
時，均應認其上訴為違背法律上之程式，予以駁回。本件原判決綜合調查證據之結果
，認上訴人乙○○共同並牽連犯有刑法第二百零一條第一項意圖供行使之用而偽造有
價證券罪及同法第三百三十九條第一項意圖為自己不法之所有，以詐術使人將本人之
物交付罪（此部分為連續犯）之事實，因而撤銷第一審之科刑判決，改判仍依牽連犯
關係，從一重之前罪處斷，量處有期徒刑年壹月，偽造如原判決附表所示支票壹紙
沒收，已詳認定犯罪事實之依據及憑以認定之理由，並對上訴人否認犯罪之辯詞，
如何不足採信，均已依據卷內資料予以指駁及說明，從形式上觀察，原判決並無違背
法令情形。按事實之認定及證據之取捨，乃屬事實審法院之職權，事實審法院本得參
酌其他相關證據為自由之判斷，苟無違反經驗法則或論理法則，自難指為違法。原判
決依憑上訴人於一審及原審訊問時之自白，自訴人甲○○及證人張恭福於一審及原審
訊問時所為不利上訴人之供證，原判決理由一所列各項證據，與其他調查證據取捨之
結果（詳見原判決理由一），認定上訴人確有本件偽造有價證券犯行，摒棄不採上訴
人及張恭福所為有利迴護之詞，經核其證據之取捨及證明力之判斷於法均無不合。上
訴意旨仍執陳詞，謂其不知自張恭福取得之系爭支票係人頭票，於系爭支票上填寫日
期及金額交付甲○○係為償還債務，自無偽造有價證券之情，上訴人經營泡沫紅茶店
，縱有營運不佳及借貸情事，亦難謂無償債能力等語，其上訴意旨或未依據卷證資料
，具體指摘原判決如何違背法令，或置原判決之論於不顧，徒憑己見，為事實上之
爭辯，並對原審採證認事得自由裁量之職權行使及於判決無影響事項，任意指摘，難
謂已符合首揭法定上訴要件，其上訴違背法律上之程式，應予駁回。本院為法律審，
上訴人請求傳訊黃瑞豐、張恭福及甲○○，無從調查，附為明。
據上論結，應依刑事訴訟法第三百九十五條前段，判決如主文。
中      華      民      國    九十一    年      五      月     三十     日
                              最高法院刑事第五庭
                                  審判長法官  謝  家  鶴
                                        法官  洪  文  章
                                        法官  花  滿  堂
                                        法官  陳  世  淙
                                        法官  洪  佳  濱
      右正本證明與原本無異
                                              書  記  官
中      華      民      國    九十一    年      六      月     十四     日
